臺灣臺北地方法院民事判決　　　　　　　92年度訴字第1820號
原　　　告　伯爵大廈管理委員會
法定代理人　庚○○
訴訟代理人　己○○
原　　　告　漢東建設股份有限公司
法定代理人　丁○○
原　　　告　福合興業股份有限公司
法定代理人　丙○○
原　　　告　戊○○
　　　　　　丑○○
　　　　　　乙○○
　　　　　　甲○○
共　　　同
訴訟代理人　張麗真律師
被　　　告　子○○○
訴訟代理人　林耀泉律師
　　　　　　王嘉斌律師
　　　　　　廖于清律師
被　　　告　癸○○　　原住台北市○○○路○段118巷43號
　　　　　　壬○○　　原住台北市○○○路○段356號
　　　　　　辛○○
上列當事人間返還占有物等事件，本院於民國94年11月8日言詞
辯論終結，判決如下：
    主    文
被告子○○○應將放置於台北市○○○路○段352號1樓門廳內之
辦公桌椅拆除搬離現場，並將占有部分（如附圖）返還原告甲○○等全體共有人。
原告其餘之訴駁回。
訴訟費用由被告子○○○負擔百分之五，餘由原告負擔。
本判決第一項得假執行。但被告子○○○如以新台幣仟元為原
告預供擔保後，得免為假執行。
原告其餘假執行之聲請駁回。
    事實及理由
一、本件原告伯爵大廈管理委員會之法定代理人原為甲○○，嗣
    於起訴後訴訟繫屬中之民國92年7月25日、93年10月29日及
    94年10月29日先後經改選為簡權中、賴祥興及庚○○，業據
    原告伯爵大廈管理委員會提出伯爵大廈九十二年度第二次區
    分所有權人會議紀錄、伯爵大廈九十三年度第三次區分所有
    權人會議紀錄、伯爵大廈九十四年度第四次區分所有權人會
    議紀錄1件（本院卷1第112頁、卷2第18頁、第246頁）為證
    ，並由簡權中、賴祥興及庚○○先後具狀聲明承受訴訟，核
    與民事訴訟法第176條規定均尚無不合；又被告雖於訴訟繫
    屬中之94年7月6日將本件訴訟標的之坐落台北市○○○路○
    段348號伯爵大廈地下室所有權，移轉於第三人李張玉蓮，
    惟依民事訴訟法第254條第1項前段規定，於本件訴訟無影響
    。原告起訴時其聲明第1項後段即已併請求塗銷所有權登記
    （本院臺北簡易庭92年度調字第55號卷第5頁），被告子○○○抗辯其不同意原告所為塗銷聲明之追加云云，尚有誤會
    。又被告癸○○、壬○○、辛○○均未於言詞辯論期日到場
    ，核均無民事訴訟法第386條各款所列情形，爰依原告之聲
    請，由其一造辯論而為判決。均合先敘明。
二、原告主張：伯爵大廈（原名恩光大廈）坐落於台北市○○○
    路○段348號至352號，為一棟12層樓建物，係由訴外人即被
    告子○○○、癸○○、壬○○、趙趙惠之被繼承人趙伯章於
    60年間出資與地主林紀查某等八人訂約合建起造，於64年11
    月底完工。趙伯章於65年7月間向當時主管地政之古亭地政
    事務所申請建築改良物第一次產權總登記。登記後之每戶區
    分所有權人之權利範圍包括分擔全棟大樓之公共設施即1至
    12層地下室電梯間、配電室、屋頂突出物、防空避難室等面
    積在內，有台北市建物登記謄本及竣工圖可稽，故坐落地下
    室之防空避難室應歸原告甲○○等全體所有權人共有。依63
    年修正之建築技術規則建築設計施工篇第六章防空避難設備
    之規定，所謂防空避難室其高度不得小於2.1公尺，且要有
    直通戶外進出口之設置，同時應有良好之通風設備及防水措
    施等，本件伯爵大廈之防空避難室依上開規定，明顯係指使
    用執照所指之地下室。詎趙伯章於65年7月第一次大樓產權
    總登記複丈時，意圖不法所有，利用地政人員盧敬鎕疏於切
    實勘查，將地下室複丈製作二張不同勘測成果表即：一張為
    台北市○○○路○段348號地下室、建號30361、面積362.74
    平方公尺、所有權人趙伯章，另一張為同址地下室之一、建
    號30363、面積427.70平方公尺、為大樓全體所有權人共有
    ，趙伯章憑權狀占據及出租地下室至今。趙伯章係利用建築
    人員作不實之竣工圖，再利用戶政人員及地政人員未徹底檢
    視之疏忽，使地政人員複丈為二層，將建物「筏基」指為防
    空避難室，而自己取得原為防空避難使用之地下室產權。惟
    由竣工圖說明欄所示伯爵大廈地下室只有一層，使用執照存
    根亦顯示地下室用途防空避難室，72年中旬建成地政事務所
    派員前往勘查亦證實地下室只有一層，足資證明被告所有之
    地下室即為原告及其他共有人所有之公共設施防空避難室。
    爰基於民法第821條及第767條規定，為全體共有人之利益訴
    請確認被告共有建物門牌號台北市○○○路○段348號地下室
    即台北市○○段○○段1123建號所有權不存在後，將該項所
    有權登記予以塗銷。並請求被告將該共有物遷讓返還全體所
    有權人或伯爵大廈管理委員會（以下簡稱管委會）。且被告
    使用該地下室獲有不當得利相當於按土地及建物申報總價年
    息百分之10之利益，爰依土地法第97條第1項及民法第179
    條規定，請求被告自起訴狀繕本送達翌日起至遷讓返還之日
    止，按月賠償原告全體共有人或管委會新台幣（以下同）1
    萬6,153元（計算式：建物現值2,194,313x10%÷12-2,133=
    16,153，即扣除被告等共有公共設施應有部分萬分之1166應
    分得之比例2,133元）；又被告子○○○不服原告管委會催
    繳管理費，竟誣指本屆大樓區分所有權人會議選舉管委會管
    理委員及主任委員之程序違法，自行公告退出管委會，另行
    成立管理委員會，為使其自聘管理員有桌椅辦公，被告將原
    放置在大樓一樓大廳內走道電梯旁之公用訪客沙發移開，擺
    設其所聘管理員之桌椅，而沙發則移放於走道上，為不影響
    住戶進出，管委員乃派保全人員將其桌椅原封搬開，搬回公
    用沙發，順便加鍊條以防再被移動，孰料被告子○○○竟強
    將鍊條扯斷，將沙發移開，再擺置其自僱管理員之桌椅，且
    用鋼釘將桌子固定在地面，公用沙發則移置於走道上，造成
    住戶上下安全梯不便且嚴重影響安全。其妨害行為應予排除
    並請求返還該占有部分（如附圖）予原告管委會或原告甲○○等全體共有人等語。並聲明：(一)請判決確認被告共有建物
    門牌號台北市○○○路○段348號地下室即台北市○○段○○
    段1123建號所有權不存在後。上開所有權登記應予塗銷。(二)
    被告應將前項不動產遷讓返還原告甲○○等全體共有人或伯
    爵大廈管理委員會，並自起訴狀繕本送達翌日起至遷讓返還
    之日止，按月給付伯爵大廈管理委員會或原告甲○○等其他
    全體共有人（不包括被告4人）1萬6,153元之損害賠償。(三)
    被告子○○○應將放置於台北市○○○路○段352號1樓門廳
    內之辦公桌椅拆除搬離現場，並將占有部分（如附圖）返還
    原告伯爵大廈管理委員會或原告甲○○等全體共有人。(四)上
    開第(二)、(三)項願供擔保，請准宣告假執行。
三、被告之抗辯：
  (一)被告癸○○、辛○○部分：
    被告癸○○、辛○○均未於言詞辯論期日到場，亦未提出準
    備書狀作何聲明或陳述。
  (二)被告子○○○、壬○○部分：
    被告壬○○未於最後言詞辯論期日到場，惟據其於前言詞辯
    論期日到場陳稱及被告子○○○均以：就原告請求確認被告
    共有建物門牌號台北市○○○路○段348號地下室即台北市○○段○段1123建號所有權不存在部分，無論係伯爵大廈管理
    委員會或其他原告所提起之確認之訴，因公寓大廈管理委員
    會，非屬權利主體，對系爭348號地下室無法取得所有權，
    既無法成為私法上法律關係主體，其私法上地位即沒有受侵
    害之危險，自無提起且確認之訴之必要，欠缺訴之利益，而
    被告亦同屬伯爵大廈之住戶，縱令產權登記有疑義，被告仍
    屬系爭348號地下室之公同共有人，故其他原告，該系爭地
    下室無法藉由確認之訴之既判力除去被告之所有權，亦欠缺
    訴之利益，均無確認利益存在；而系爭地下室確有二層，並
    經檢察官於74年4月3日現場勘驗完畢，原告主張地下室僅有
    一層，且屬原告所有，與事實不符。另就原告聲明主張應返
    還系爭348號地下室並賠償損害於管理委員會部分，惟伯爵
    大廈管理委員會，並非權利主體，無法享有所有權，自無法
    受讓返還及受領賠償，上開所請，就其所訴事實觀之，法律
    上顯無理由；且被告子○○○係348號地下室之所有權人；
    而原告至今仍無法提出其有348地下室所有權之證明，僅以
    樓梯設置、是否符合當時法令規定、面積大小、高度若干等
    辭相混；退萬步言，被告係1123建號之所有權人，也占有使
    用2、30年，原告從未提出原告有建號1123的所有權登記證
    明，即使登記有錯誤，原告之未登記不動產請求權亦罹於時
    效；再就拆除一樓門廳置放物並返還占有部份，原告雖主張
    依「所有權排除侵害」，惟被告亦為一樓門廳之公同共有人
    ，原告如何依所有權排除侵害？又「共有部分及其相關設施
    之拆除、重大修繕或改良，應依區分所有權人會議之決議為
    之。」，公寓大廈管理條例第11條第1項訂有明文。原告自
    陳「為不影響住戶進出，管委員乃派保全人員將其桌椅原封
    搬開，搬回公用沙發，順便加鍊條以防再被移動」，原告管
    理委員會未經區分所有權人會議決議，即擅自強行將共有部
    份之相關設施拆除，於法未合在先，又主張依所有權排除侵
    害，並無理由等語，資為抗辯。並聲明：1.原告之訴及假執
    行之聲請均駁回。2.如受不利判決，請准供擔保宣告免為假
    執行。
四、得心證之理由：
  (一)原告主張伯爵大廈坐落於台北市○○○路○段348號至352號
    ，為一棟12層樓建物，係由訴外人即被告子○○○、癸○○
    、壬○○、趙趙惠之被繼承人趙伯章於60年間出資起造，於
    64年11月底完工，趙伯章於65年7月間向當時主管地政之古
    亭地政事務所申請建築改良物第一次產權總登記，登記後之
    每戶區分所有權人之權利範圍包括分擔全棟大樓之公共設施
    即1至12層地下室電梯間、配電室、屋頂突出物、防空避難
    室等面積在內等情，業據其提出台北市建物登記謄本6件及
    竣工圖3件（見本院臺北簡易庭92年度調字第55號卷第15至
    23頁、26頁、31頁證物袋內）為證，並為被告子○○○及壬○○所不否認，被告癸○○、辛○○均未於言詞辯論期日到
    場，亦未提出準備書狀作何聲明或陳述，堪認原告主張為真
    正。惟原告主張坐落地下室之防空避難室應歸原告甲○○等
    全體所有權人共有，趙伯章於65年7月第一次大樓產權總登
    記複丈時，係意圖不法所有，利用地政人員盧敬鎕疏於切實
    勘查，將地下室複丈製作二張不同勘測成果表即：一張為台
    北市○○○路○段348號地下室、建號30361、面積362.74 平
    方公尺、所有權人趙伯章，另一張為同址地下室之一、建號
    30363、面積427.70平方公尺、為大樓全體所有權人共有，
    趙伯章利用建築人員作不實之竣工圖，再利用戶政人員及地
    政人員未徹底檢視之疏忽，使地政人員複丈為二層，將建物
    「筏基」指為防空避難室，而自己取得原為防空避難使用之
    地下室產權，憑權狀占據及出租地下室至今；而由竣工圖說
    明欄所示伯爵大廈地下室只有一層，使用執照存根亦顯示地
    下室用途防空避難室，72年中旬建成地政事務所派員前往勘
    查亦證實地下室只有一層，足資證明被告所有之地下室即為
    原告及其他共有人所有之公共設施防空避難室，被告為無權
    占用云云，則為被告告子○○○、壬○○所否認，並以前詞
    置辯。
  (二)本件首應審究者為原告就系爭伯爵大廈有無提起本件確認之
    訴之利益？原告伯爵大廈管理委員會可否主張被告返還系爭
    348 號地下室並請求被告賠償損害？
  1.按確認法律關係之訴，非原告有即受確認判決之法律上利益
    者，不得提起之；確認證書真偽或為法律關係基礎事實存否
    之訴，亦同。民事訴訟法第247條第1項定有明文。又民事訴
    訟法第247條所謂即受確認判決之法律上利益，須因法律關
    係之存否不明確，致原告在私法上之地位有受侵害之危險，
    而此項危險得以對於被告之確認判決除去者，始為存在。最
    高法院著有27年上字第316號判例可資參照。
  2.查公寓大廈管理委員會雖有當事人能力，而得為具體訴訟事
    件之當事人（公寓大廈管理條例第38條第1項規定參照），
    惟其並非屬權利主體，此觀上開規定及同條例第3條第9款有
    關管理委員會之定義規定自明。是原告伯爵大廈管委會自無
    從就系爭地下室取得所有權，即無法成為私法上法律權利主
    體，是其私法上地位即無受侵害之危險之虞，自無提起確認
    之訴之必要，其聲明請求判決確認被告共有建物門牌號台北
    市○○○路○段348號地下室即台北市○○段○○段1123建號
    所有權不存在云云，顯然欠缺訴之利益，其請求即屬不應准
    許。
  3.又原告伯爵大廈管理委員會既非權利主體，無法享有所有權
    ，自亦無法受讓返還系爭不動產所有權及受領賠償，是其聲
    明請求被告返還系爭地下室並請求損害賠償云云，亦為無理
    由，仍不應准許。
  4.綜上，原告就系爭伯爵大廈既無提起本件確認之訴之利益，
    原告伯爵大廈管理委員會主張被告返還系爭348號地下室並
    請求被告賠償損害云云，即均屬無據。
  (三)次應審究者為被告是否系爭伯爵大廈348號地下室之所有權
    人？
  1.次按不動產物權，依法律行為而取得設定、喪失、及變更者
    ，非經登記，不生效力。民法第758條亦有明定。反之，如
    非依法律行為而取得設定、喪失、及變更不動產物權者，則
    不以經登記，始生效力。此觀上開規定之反面解釋亦明。查
　　系爭伯爵大廈原名恩光大廈，係被告子○○○之先夫趙伯章
    於60年6月間出資與地主林紀查某等八人訂約合建分屋，地
    主分得三樓以上，趙伯章分得二樓以下，包括地下室全部，
    核趙伯章取得系爭地下室之所有權，係因出資興建而原始取
    得。嗣被告子○○○雖因繼承而取得系爭台北市○○○路○
    段348號地下室所有權，與辛○○公同共有2分之1，並與被
    告癸○○、辛○○公同共有另2分之1等情，有被告提出之合
    建合約書1件、台北市大安地政事務所建物所有權狀2件在卷
    可參（本院卷1第269至277頁），並為原告所不否認。足見
    被告雖係因繼承而取得系爭地下室所有權，惟係繼受其等之
    被繼承人趙伯章之原始取得者，並經登記在案。依上開規定
    ，足見被告等人辯稱其等為系爭348號地下室之所有權人等
    語，即屬可取。
  2.原告雖主張趙伯章於65年7月第一次大樓產權總登記複丈時
    ，意圖不法所有，利用地政人員盧敬鎕疏於切實勘查，將地
    下室複丈製作二張不同勘測成果表即：一張為台北市○○○
    路○段348號地下室、建號30361、面積362.74平方公尺、所
    有權人趙伯章，另一張為同址地下室之一、建號30363、面
    積427.70平方公尺、為大樓全體所有權人共有，趙伯章憑權
    狀占據及出租地下室至今，而指稱趙伯章係利用建築人員作
    不實之竣工圖，再利用戶政人員及地政人員未徹底檢視之疏
    忽，使地政人員複丈為二層，將建物「筏基」指為防空避難
    室，而自己取得原為防空避難使用之地下室產權云云。惟查
    ，原告所指稱趙伯章涉犯偽造文書罪責一節，業經台灣高等
    法院以76年度上易字第1845號刑事判決趙伯章無罪確定在案
    ，亦據被告提出台灣高等法院76年度上易字第1845號刑事判
    決影本乙份為證（見本院卷1第278至282頁）。原告雖稱該
    刑事判決明顯違背法令不能令其折服云云，然此屬是否得對
    該確定刑事判決聲請再審之事由，而查該刑事判決既未經再
    審判決撤銷，仍為有效判決，原告並未舉證證明上開刑事確
    定判決有何經撤銷事由，其指稱趙伯章為有上開不法行為，
    而否認被告對於系爭348號地下室之所有權云云，自無可取
    。
  3.況查，系爭348號地下室確有二層，有兩造所不爭執為真正
    之竣工圖內之縱向剖面圖所示可參（見本院臺北簡易庭92年
    度調字第55號卷第31頁證物袋內），前並經地政事務所人員
    到場勘查，核與竣工圖（附圖說資料）相符，始准予產權登
    記；又經本院履勘現場，系爭地下室有二層，其第一層高約
    3公尺，現出租供經營俱樂部之用，第二層則區隔為數個區
    域，分別做為蓄水池、污水池、化糞池、電梯間及其他空間
    等，有本院勘驗測量筆錄及複丈成果圖在卷可稽（見本院卷
    2 第13至17頁、25頁）。雖該第二層之高度因被告不肯配合
    致未能量測高度，而不知是否可供防空避難室之使用高度及
    並無樓梯可供下至該一層內，惟並不影響系爭地下室為有二
    層之事實。綜上，被告辯稱其等為系爭伯爵大廈348號地下
    室之所有權人等語，亦為可取。
  (四)再審究原告甲○○等全體共有人共有之伯爵大廈348號之1之
    地下室之防空避難室是否即係被告所有登記之348號地下室
    ？原告甲○○等全體所有權人是否為該348號地下室之共有
    人？
  1.按我民法物權原則上採一物一權主義，即一物不得同時併存
    二個所有權。而查，被告為系爭伯爵大廈348號地下室之所
    有權人，業據論述如上。從而，原告甲○○等主張其全體所
    有權人為該348號地下室之共有人云云，既與上開物權原則
    相違背，且原告甲○○等人復非系爭348號地下室之登記所
    有權人，其主張已非可取。
  2.次按物之出賣人對於買受人，應擔保其物依第 373 條之規
    定危險移轉於買受人時無滅失或減少其價值之瑕疵，亦無滅
    失或減少其通常效用或契約預定效用之瑕疵。但減少之程度
    ，無關重要者，不得視為瑕疵。出賣人並應擔保其物於危險
    移轉時，具有其所保證之品質。民法第354條亦有明定。而
    查，原告雖主張依系爭建築改良物第一次產權總登記後之每
    戶區分所有權人之權利範圍包括分擔全棟大樓之公共設施即
    1至12層地下室電梯間、配電室、屋頂突出物、防空避難室
    等面積在內，固據提出台北市建物登記謄本及竣工圖等件為
    證，而主張坐落地下室之防空避難室應歸原告甲○○等全體
    所有權人共有云云。惟為被告子○○○所否認。查，原告甲○○等人均係因買賣而取得系爭伯爵大廈之區分所有權，此
    觀上開建物登記謄本記載取得原因均為「買賣」可證，是如
    其等主張渠等所登記取得之防空避難室高度小於2.1公尺，
    且無直通戶外進出口之設置，及未具備良好之通風設備及防
    水措施等，姑不論系爭伯爵大廈為60年6月間所出資合建者
    ，故系爭大廈是否有63年修正之建築技術規則建築設計施工
    篇第六章防空避難設備之規定之適用，已非無疑；況原告上
    開主張縱然屬實，及經本院履勘時系爭地下室並無樓梯可供
    下至該第二層內等之事實，亦均屬是否得向渠等之前手依上
    開規定主張物之瑕疵擔保責任之問題，尚無從遽此而主張被
    告所有上開伯爵大廈348號之地下室即為渠等建物登記謄本
    上所登記之防空避難室，原告此之主張仍非可取。
  3.綜上，原告主張原告甲○○等全體共有人共有之伯爵大廈
    348號之1之地下室之防空避難室即係被告所有登記之348號
    地下室及原告甲○○等全體所有權人為該348號地下室之共
    有人云云，亦均非有據。被告否認原告甲○○等全體共有人
    共有之伯爵大廈348號之1之地下室之防空避難室即係被告所
    有登記之348號地下室及原告甲○○等全體所有權人並非係
    該348號地下室之共有人等語，則屬可取。
  (五)綜上，被告辯稱其等為系爭伯爵大廈348號地下室之所有權
    人等語，既為可取。原告加以否認，則非可取。被告占有使
    用系爭348號地下室，自屬合法行使所有權人之權利，並非
    無權占有。從而，原告主張依據民法第821條、第767條及土
    地法第97條第1項及民法第179條規定，聲明請求請判決確認
    被告共有建物門牌號台北市○○○路○段348號地下室即台北
    市○○段○○段1123建號所有權不存在後、上開所有權登記
    應予塗銷及請求被告應將前項不動產遷讓返還原告甲○○等
    全體共有人或伯爵大廈管理委員會，並自起訴狀繕本送達翌
    日起至遷讓返還之日止，按月給付伯爵大廈管理委員會或原
    告甲○○等其他全體共有人（不包括被告4人）1萬6,153元
    之損害賠償云云，即均屬無據，不應准許。
  (六)另應審究被告子○○○是否有權使用大樓一樓大廳內走道電
    梯旁、原供公用訪客沙發之使用空間，而擺設其所聘管理員
    之桌椅？
  1.按數人區分一建築物，而各有其一部者，該建築物及其附屬
    物之共同部份，推定為各所有人之共有，其修繕費及其他負
    擔，由各所有人，按其所有部分之價值分擔之。民法第799
    條定有明文。
  2.查，被告子○○○於該伯爵大廈大樓一樓大廳內走道電梯旁
    擺設其所聘管理員之桌椅，且用鋼釘將桌子固定在地面等情
    ，為本院履勘現場所目睹，並為被告子○○○所不否認，且
    該處所緊靠大樓一樓大廳內走道電梯旁，為安全梯之必經通
    道，被告子○○○所為確已造成住戶上下安全梯不便且嚴重
    影響安全。而被告子○○○迄未能舉證證明其係有權單獨使
    用或有何分管契約得以使用該區域，縱其亦為系爭伯爵大廈
    之共有人之一，惟依民法第821條規定「各共有人對於第三
    人，得就共有物之全部為本於所有權之請求。但回復共有物
    之請求，僅得為共有人全體之利益為之。」，原告甲○○等
    區分所有權人自得請求排除被告子○○○上開妨害行為並返
    還該占有部分（如附圖）予原告甲○○等全體共有人。
  3.被告子○○○雖另辯稱民法第821條之規定，於公同共有人
    之不適用云云。惟查，本件被告之間雖係因繼承而為公同共
    有之關係，惟原告等人與被告間則並非公同共有之關係，此
    亦為兩造所不爭，被告所辯尚有誤會，而無可取。
  4.綜上，原告甲○○等區分所有權人主張依民法第821條但書
    之規定，請求被告子○○○應將放置於台北市○○○路○段
    352 號1樓門廳內之辦公桌椅拆除搬離現場，並將占有部分
    （如附圖）返還原告甲○○等全體共有人，為屬有據，應予
    准許。又原告甲○○等區分所有權人就此部分之請求既為有
    據，而應予准許，則就原告伯爵大廈管理委員會請求被告子
    ○○○應將放置於台北市○○○路○段352號1樓門廳內之辦
    公桌椅拆除搬離現場，並將占有部分（如附圖）返還原告伯
    爵大廈管理委員會部分即不另為駁回之諭知，併此敘明。
五、綜上所述，原告甲○○等人主張依民法第821條但書之規定
    ，請求被告子○○○應將放置於台北市○○○路○段352號1
    樓門廳內之辦公桌椅拆除搬離現場，並將占有部分（如附圖
    ）返還原告甲○○等全體共有人，為屬有據，應予准許。至
    原告主張依據民法第821條、第767條及土地法第97條第1項
    及民法第179條規定，聲明請求請判決確認被告共有建物門
    牌號台北市○○○路○段348號地下室即台北市○○段○○段
    1123建號所有權不存在後、上開所有權登記應予塗銷及請求
    被告應將前項不動產遷讓返還原告甲○○等全體共有人或伯
    爵大廈管理委員會，並自起訴狀繕本送達翌日起至遷讓返還
    之日止，按月給付伯爵大廈管理委員會或原告甲○○等其他
    全體共有人（不包括被告4人）1萬6,153元之損害賠償云云
    ，即非有據，不應准許。
六、原告及被告子○○○均陳明願供擔保，聲請宣告假執行或免
    為假執行，經核原告勝訴部分，所命給付之價額未逾50萬元
    之判決，爰依職權宣告假執行；被告子○○○部分亦合於法
    律規定，併酌定相當之擔保金額宣告之；原告其餘假執行之
    聲請，因訴之駁回而失所依據，不予准許。
七、兩造其餘主張及所提證據核與本院上開論斷無涉或無違，不
    予一一論述。
八、訴訟費用負擔之依據：民事訴訟法第78條、第79條、第85條
    第1項前段。
中　　華　　民　　國　　94　　年　　11　　月　　29　　日
                民事第一庭    法　    官　張明輝
以上正本係照原本作成
如對本判決上訴，須於判決送達後20日內向本院提出上訴狀
中　　華　　民　　國　　94　　年　　11　　月　　30　　日
                  　　　　　　法院書記官　周其祥
附錄：
民事訴訟法第392條
法院得宣告非經原告預供擔保，不得為假執行。
法院得依聲請或依職權，宣告被告預供擔保，或將請求標的物提
存而免為假執行。
依前項規定預供擔保或提存而免為假執行，應於執行標的物拍定
、變賣或物之交付前為之。
